臺灣臺北地方法院交通事件裁定　　　　　　　　　九十二年度交聲字第一四七二號
　　原處分機關　臺北市交通事件裁決所
　　異　議　人　甲○○　男　二十八歲（民國六十四年十二月三十一日生）
　　即受處分人
右列異議人即受處分人因違反道路交通管理處罰條例案件，對於臺北市交通事件裁決
所中華民國九十二年十一月二十日所為之處分（原處分案號：北市裁三字第裁二二－
ＡＢＺ０三二三六八號），聲明異議，本院裁定如左：
    主    文
異議駁回。
    理    由
一、按道路交通管理處罰條例所稱之汽車，依該條例第三條第八款規定包括機器腳踏
    車。又按機器腳踏車駕駛人行駛於道路時，使用手持式行動電話撥接者，處新臺
    幣（下同）一千元罰鍰，道路交通管理處罰條例第三十一條之一第二項亦定有明
    文。
二、本件異議人即受處分人甲○○於民國九十二年十月五日下午二時十六分，騎乘Ｂ
    ＥＸ－０二五號重型機車行經臺北市○○路與汀州路口，而於行駛中使用手持式
    行動電話進行撥接，為臺北市政府警察局中正第二分局南海路派出所（下稱舉發
    單位）員警乙○○以其有違反前揭道路交通管理處罰條例第三十一條之一第二項
    規定之行為攔停掣單舉發，惟受處分人當場拒絕簽收，員警乙○○遂告知受處分
    人應於十五日內至應到案處所接受裁罰結案，受處分人則於應到案日期九十二年
    十月二十日前之九十二年十月十七日向原處分機關提出申訴，經原處分機關函請
    舉發單位調查結果，仍認受處分人有前揭違規之行為，原處分機關乃依前揭道路
    交通管理處罰條例第三十一條之一第二項及違反道路交通管理事件統一裁罰基準
    表規定，於九十二年十一月二十日裁處受處分人罰鍰一千元。
三、訊據受處分人矢口否認有何前開違規事實，辯稱略以：「當時因為手機放在口袋
    內有些壓迫，所以我才將手機拿出來要交給後座的朋友，我並沒有在行駛中有撥
    打手機。」云云。惟查：受處分人於前述時地因行駛中使用手持式行動電話進行
    撥接為警舉發之違規事實，有台北市政府警察局舉發違反道路交通管理事件通知
    單影本一紙附卷足憑，而受處分人經向原處分機關提出申訴，經原處分機關請舉
    發單位調查結果認定受處分人違規屬實，此亦有臺北市政府警察局中正第二分局
    九十二年十月三十一日北市警中正二分交字第０九二六二七八０四００號書函影
    本一紙在卷足證，且經證人即本件舉發員警乙○○於本院九十二年十二月十五日
    調查時到庭證稱：「我當時跟一位替代役男在執行勤務，我們在中華路跟汀州路
    口時看到有一台機車從中華路右轉汀州路，當時我看到受處分人用左手拿著行動
    電話貼在左耳上面講電話，他看到我們執行員警時，他就立刻將行動電話拿下來
    ，因為我們是騎機車，所以我們就馬上上前跟他說違規的事實，受處分人辯稱他
  　沒有撥打行動電話，也沒有將行動電話放在左耳上面，我請他出示證件，依法製
  　單告發。當時我確實看得很清楚受處分人有拿手機放在耳朵上面講電話，因為我
    們距離很近。」等語明確，此有訊問筆錄一份在卷可稽。又按證人乙○○為原處
    分機關認定受處分人有前述違規行為之原證人，其到庭在本院法官面前以言詞供
　　述本件訴訟上之待證事實，本院由其上開供述已得有受處分人確有上開違規行為
    之心證，另於本件卷存證據資料內並無任何積極證據足以證明證人乙○○上開供
    述係屬虛偽，亦無有足以令人顯信其供述為不可採之品性證據或前科證據存在，
    本院自不得以證人乙○○為本件開單告發受處分人之員警而全盤抹煞其在訴訟上
    所具有之原證人資格。況查交通警察掣單舉發違反道路交通管理處罰條例所列之
    違規事實，本質上為行政處分，係公務員基於職務上之權力，依法就特定之具體
    事件所為之具公法上效果之單方面行政行為，基於公務員為公法上行為具有公信
    力之原則，該行政行為當可被推定為真正，其據以依法處分之事實認定亦為正確
    無誤。從而，受處分人上開空言否認，堪難採信。本件事證已臻明確，受處分人
    之右揭違規行為堪以認定。
四、綜上所述，受處分人確有前揭違規行為，從而，原處分機關依前開道路交通管理
    處罰條例第三十一條之一第二項及違反道路交通管理事件統一裁罰基準表規定裁
    處受處分人罰鍰一千元，核無違誤，本件異議無理由，應予駁回。
五、據上論斷，應依道路交通案件處理辦法第十九條，裁定如主文。
中　　　華　　　民　　　國　　九十三　　年　　　一　　　月　　　七　　　日
                                臺灣臺北地方法院交通法庭
                                    法  官  蔡正雄
右正本證明與原本無異。
如不服本裁定，應於裁定送達後五日內向本院提出抗告狀。
                                    書記官  黃秀琴
中　　　華　　　民　　　國　　九十三　　年　　　一　　　月　　　七　　　日
